臺灣高等法院刑事裁定　　　　　　　　　　　　　　九十一年度毒抗字第一四二號
　　抗　告　人
　　即　被　告　甲○○
右抗告人因違反毒品危害防制條例案件，不服台灣新竹地方法院中華民國九十一年一
月三十一日裁定（九十一年度毒聲字第一一四號，檢察官聲請案號：九十一年度聲戒
字第二八號），提起抗告，本院裁定如左：
    主  文
抗告駁回。
    理  由
一、按三犯施用毒品者，不適用毒品危害防制條例第二十條第二項關於除刑之規定，
    且應由檢察官聲請法院裁定令入戒治處所施以強制戒治，此觀同條例同條第三項
    之規定即明。查抗告人即被告甲○○前因施用毒品案件，經送觀察、勒戒後，認
    無繼續施用毒品之傾向，由臺灣新竹地方法院檢察署檢察官以八十七年度偵緝字
    第二九六號不起訴處分確定後，復因施用第二級毒品，再經觀察、勒戒後，認有
    繼續施用毒品之傾向，續送強制戒治，並經原審法院於八十九年十二月十二日以
    八十九年度訴字第四九五號判決處有期徒刑六月確定，後經裁定停止戒治並付保
    護管束，嗣因違反保護管束情節重大，再經原審法院裁定撤銷停止戒治，其強制
    戒治並於九十年八月二十四日期滿。惟被告復基於概括犯意，自民國九十年七月
    間某日起至九十年十月份某日止，連續在新竹市○○路二一０巷四０弄四二號等
    處，施用第二級毒品安非他命，係三犯毒品危害防制條例第十條之罪。原法院即
    以抗告人三犯施用毒品犯行，經檢察官聲請裁定戒治，經核屬實，而依上開規定
    裁定令入戒治處所施以強制戒治一年。
二、抗告意旨略以：抗告人前因違反保護管束情節重大，業經原審法院撤銷停止戒治
    ，等待執行殘刑中；復於九十年八月十八日為警查獲施用第二級毒品安非他命，
    前後施用毒品行為時間密接，犯罪構成要件相同，應依連續犯規定論處，為此提
    起抗告，請求撤銷原裁定。
三、惟查：抗告人甲○○前因施用毒品案件，經送觀察、勒戒後，認無繼續施用毒品
    之傾向，由臺灣新竹地方法院檢察署檢察官以八十七年度偵緝字第二九六號不起
    訴處分確定後，復因施用第二級毒品案件，經觀察、勒戒後，認有繼續施用毒品
    之傾向，續送強制戒治，並由原審法院於八十九年十二月十二日以八十九年度訴
    字第四九五號判決處有期徒刑六月確定，後經裁定停止戒治並付保護管束，嗣因
    違反保護管束情節重大，再經原審法院裁定撤銷停止戒治，其強制戒治並於九十
    年八月二十四日期滿，此有原審調閱之八十九年度訴字第四九五號刑事判決、臺
    灣新竹地方法院檢察署檢察官九十一年度毒偵字第三二號聲請簡易判決處刑書、
    臺灣高等法院被告全國前案紀錄表及台灣新竹地方法院檢察官保護管束指揮書等
    附卷可稽。而抗告人又基於概括犯意，自民國九十年七月間某日起至九十年十月
    份某日止，連續在新竹市○○路二一０巷四０弄四二號等處，施用第二級毒品安
    非他命，嗣於九十年八月十八日九時二十五分許為警查獲之事實，並據被告在警
    訊時坦承伊有吸食安非他命習慣，偵訊中亦坦承自九十年七月間至十月間連續施
    用毒品等情，而被告於該次警訊時所採集之尿液（檢體編號：Ｂ三一三）經送苗
    栗縣衛生局、中山醫學大學附設醫院藥物濫用檢測中心（以ＧＣ／ＭＳ確認）檢
    驗後，均呈甲基安非他命陽性反應，有苗栗縣警察局竹南分局偵辦違反毒品危害
    防制條例尿液鑑驗代碼對照表（見毒偵卷第八頁）及前開鑑驗機關出具之檢驗報
    告二紙在卷可稽（分見毒偵卷第十二頁反面、第七頁反面），被告施用第二級毒
    品安非他命犯行，堪予認定。雖抗告人以其犯行應依連續犯規定論處，本案應係
    撤銷停止戒治處分而執行所餘之戒治即可云云，指摘原裁定不當。惟強制戒治係
    保安處分，非屬刑罰之刑事處分，其行為合於三犯之規定，即應依法強制戒治，
    至於其是否撤銷停止戒治處分係另一問題，抗告人之辯解，並不足採。原法院依
    法裁定抗告人令入戒治處所施以強制戒治一年，並無不當，抗告為無理由，應予
    駁回。
四、據上論斷，應依刑事訴訟法第四百十二條裁定如主文。
中      華      民      國      九十一  年      三      月    十二      日
                              台灣高等法院刑事第十庭
                                  審判長法  官  溫  耀  源
                                        法  官  黃  金  富
                                        法  官  何  菁  莪
右正本證明與原本無異。
不得再抗告。
                                        書記官  吳  瑞  英
中      華      民      國      九十一   年     三    月      十八      日
